---
title: "Ejemplo con report"
subtitle: "R-Ladies Cuernavaca"
author: "Carlos A. Torres Cubilla"
output: 
  prettydoc::html_pretty: 
    theme: "hpstr"
---

```{r setup, include=FALSE}
knitr::opts_chunk$set(
  echo = FALSE, 
  fig.align = "center",
  message = FALSE, 
  warning = FALSE
  )
rmdformats::downcute()
```

## Paquetes utilizados

Para este ejemplo utilizaremos los paquetes `report`, `palmerpenguins`, `dplyr` y `ggpubr`.

```{r paquetes}
library(report)
library(palmerpenguins)
library(dplyr)
library(ggpubr)
```

## Datos utilizados

```{r report datos}
penguins_report <- penguins %>% 
  select(-ends_with("_mm") & -body_mass_g) %>%
  mutate(year = factor(year)) %>% 
  group_by(species) %>% 
  report %>%
  summary()
```

`r penguins_report`

## Test de asosiación

```{r asosiacion}
asosiacion <- cor.test(
  formula = ~ bill_length_mm + bill_depth_mm,
  data = penguins,
  method = "pearson"
  ) %>% 
  report() %>% 
  as.data.frame()
```

La correlación entre las variables `r asosiacion$Parameter1` y `r asosiacion$Parameter2` para las tres especies de pinguinos consideradas es de `r round(asosiacion$r, 4)`Con un p-valor asociado de `r format(asosiacion$p, scientific = TRUE, digits = 4)`. Existe una relación lineal baja entre las variables.

```{r scatter plot}
ggscatter(
  data = penguins, 
  x = "bill_length_mm", y = "bill_depth_mm", 
  add = "reg.line", conf.int = TRUE,  
  cor.coef = TRUE, cor.method = "pearson",
  cor.coeff.args = list(label.y.npc = "bottom"), 
  xlab = "Largo del pico (mm)", ylab = "Alto del pico (mm)", 
  ggtheme = theme_minimal(), 
  )
```


## Diferencia de medias

```{r t-test}
t_test <- t.test(
  formula = body_mass_g ~ sex, 
  data = penguins, 
  paired = FALSE
  ) %>% 
  report() %>% 
  as.data.frame()
```

La diferencia media de `r t_test$Parameter` en funcion del `r t_test$Group` es de `r round(t_test$Difference, 1)` con un p valor asociado de `r format(t_test$p, scientific = TRUE, digits = 4)`. El tamaño de efecto (d de Cohen) asosiado a la diferencia de medias es de `r round(t_test$d, 2)`. Existe una diferencia grande entre los grupos considerados.

```{r density}
ggdensity(
  data = na.omit(penguins), 
  x =  "body_mass_g", fill = "sex", 
  xlab = "Masa corporal (g)", 
  legend = "right",
  ggtheme = theme_minimal(), 
  )
```



## Regresión lineal

```{r regresion}
regresion <- lm(
  data = penguins, 
  formula = body_mass_g~bill_length_mm + bill_depth_mm
  ) %>% 
  report() %>% 
  summary
```

`r regresion`

## ANOVA

```{r anova}
anova <- aov(data = penguins, formula = body_mass_g ~ species) %>% 
  report() %>% 
  as.data.frame()
```

El efecto `r anova$Paramete[1]` es significativo con un p-valor de `r format(anova$p[1], scientific = TRUE, digits = 4)`; este efecto representa el `r round(anova$Eta2[1] * 100, 2)`% de la variabilidad total existente. Al menos uno de los grupos de `r anova$Paramete[1]` tiene un una masa corporal distinta. 

```{r boxplot}
ggboxplot(
  data = penguins, 
  x = "species", y = "body_mass_g", fill = "species", 
  xlab = "Especies", ylab = "Masa corporal (g)",
  legend = "right",
  ggtheme = theme_minimal(), 
  )
```